臺灣臺中地方法院民事裁定            
                                   111年度司繼字第2031號
聲  請  人  陳湘涵  


受  選任人  林助信律師    


上列聲請人聲請為被繼承人王泉源選任遺產管理人事件，本院裁
定如下：
    主      文
選任林助信律師為被繼承人王泉源之遺產管理人。
准對被繼承人王泉源之大陸地區以外繼承人為承認繼承之公示催
告。
被繼承人王泉源之大陸地區以外繼承人，應自前項公示催告最後
揭示於法院公告處、資訊網路及其他適當處所之日起，壹年內承
認繼承，上述期限屆滿，無繼承人承認繼承時，被繼承人王泉源
之遺產，於清償債權並交付遺贈物後，如有賸餘即歸屬國庫。
聲請程序費用由被繼承人王泉源之遺產負擔。
    理      由
一、按繼承開始時，繼承人之有無不明，而無親屬會議或親屬會
    議未於一個月內選定遺產管理人者，利害關係人或檢察官得
    聲請法院選任遺產管理人，並由法院依公示催告程序，定六
    個月以上之期限，公告繼承人，命其於期限內承認繼承，民
    法第1177條、第1178條規定甚明。次按，先順序繼承人均拋
    棄其繼承時，由次順序之繼承人繼承。其次順序繼承人有無
    不明或第四順序之繼承人均拋棄其繼承權者，準用關於無人
    承認繼承之規定，民法第1176條第6項定有明文。
二、本件聲請意旨略以：聲請人陳湘涵與被繼承人王泉源（男、
    民國00年0月00日生、身分證統一編號：Z000000000號、生
    前最後住所：臺中市○○區○○路○段00巷00弄00號2樓）前於94
    年間約定聲請人為借名人，以被繼承人王泉源為出名人，就
    臺中市○○區○○段0000○號（暨共用部分1875建號）建物及同
    段1199地號土地（下稱該不動產）成立借名登記契約，該不
    動產雖登記於被繼承人王泉源名下，然聲請人方為該不動產
    之真正所有權人，因被繼承人王泉源嗣於110年11月20日死
    亡，其與聲請人間之借名登記契約依民法規定即因之消滅，
    聲請人前已提起訴訟，請求被繼承人王泉源之配偶及子女移
    轉登記該不動產予聲請人，現由本院111年度訴字第1100號
    所有權移轉登記事件審理中尚未終結。然經調閱相關資料發
    現被繼承人王泉源之繼承人均已拋棄繼承，是否仍有應繼承
    之人不明，且無親屬會議於1個月內選定遺產管理人，致聲
    請人所有權移轉登記訴訟無法進行後續程序，為確保聲請人
    之權利，爰依民法第1177條及第1178條規定請求選任被繼承
    人王泉源之遺產管理人等語。
三、經查，聲請人上開主張之事實，業據其提出該不動產之土地
    及建物登記第一類謄本、民事起訴狀、本院111年度訴字第
　　1100號所有權移轉登記事件民事法庭通知書、被繼承人王泉
    源之除戶戶籍謄本及繼承系統表（以上均為影本）等件為證
    。復經本院依職權調取111年度司繼字第145號卷宗查核無訛
    ，堪信為真實。從而，聲請人聲請選任被繼承人王泉源之遺
    產管理人，揆諸前揭規定，為有理由，應予准許。嗣經本院
    函詢臺中市律師公會名冊之律師有無擔任本件遺產管理人之
    意願，有林助信律師具狀同意擔任本件遺產管理人，有民事
    陳明狀附卷可稽。茲審酌林助信為執業律師，具有專業知識
    及能力，且與被繼承人王泉源所遺遺產間無利害關係，若由
    其擔任本件遺產管理人，應能秉持其專業倫理擔當此具公益
    性質之職務，並順利達成管理保存及清算遺產之任務。執此
    ，本院認為由林助信律師擔任被繼承人王泉源之遺產管理人
    ，應屬妥適，爰選任之。又因聲請法院選任遺產管理人屬
    非訟事件，審判範圍本不受當事人請求之範圍所拘束，即具
    有聲明之非拘束性及法院之自由裁量，本院自得依職權裁量
    選任適當之人擔任遺產管理人，併予敘明。
四、依家事事件法第127條第4項規定，裁定如主文。
中　　華　　民　　國　　111 　年　　10　　月　　25　　日
                  家事法庭  司法事務官　張吉祥
以上正本係照原本作成。
如不服本件裁定，得於裁定書送達之翌日起10日內，以書狀敘述
理由，向本庭提起抗告，並應繳納抗告費新台幣1000元。  
中　　華　　民　　國　　111 　年　　10　　月　　25　　日
                                書記官　林雅慧